臺北高等行政法院判決　　　　　　　　　　　　　　九十二年度訴字第四○七○號
　　　　　　　　　　　　　　　.
　　原　　　告　甲○○○
　　訴訟代理人　乙○○
　　被　　　告　勞工保險局
　　代　表　人　丙○總經理）.
　　訴訟代理人　丁○○
　　　　　　　　戊○○
右當事人間因勞保事件，原告不服行政院勞工委員會中華民國九十二年七月四日勞訴
字第○九二○○二八三一八號訴願決定，提起行政訴訟。本院判決如左：
　　主  文
原告之訴駁回。
訴訟費用由原告負擔。
　　事  實
緣原告係由傑能企業有限公司申報參加勞工保險之被保險人，前於民國（下同）九十
年十二月二十六日退職退保，並領取十二個月老年給付在案。嗣原告以其罹患巴金森
氏症，於九十一年五月十日檢具財團法人長庚紀念醫院（下稱長庚醫院）同年四月二
十五日出具之勞工保險殘廢診斷書，向被告申請普通疾病殘廢給付，經被告以被保險
人所患於九十一年四月二十五日審定成殘時保險效力業已終止，不符勞工保險條例第
十九條第一項規定，乃以九十一年五月二十三日保給殘字第○九一六○二五三五二○
號函否准所請。其後，原告復以同一事故，再於九十一年九月十五日檢具長庚醫院同
年月十二日出具之勞工保險殘廢診斷書，向被告申請殘廢給付，案經被告審查結果，
以該醫院九十一年九月十二日重新出具之殘廢診斷書雖將審定殘廢日期更改於退職退
保日之前，惟原告審定殘廢後仍有持續治療之事實，不符勞工保險條例第五十三條及
第五十四條治療終止之規定，該醫院醫師更改之日期顯不足採，乃以九十一年十二月
五日保給殘字第○九一六○七九九九三○號函否准所請。原告不服，向勞工保險監理
委員會（下稱監理會）申請審議，經該會以九十二年四月二十二日（92）保監審字第
○四二四號審議駁回。原告猶未甘服，提起訴願，亦遭決定駁回，遂向本院提起行政
訴訟。茲摘敘兩造訴辯意旨如次：
甲、原告方面：
一、聲明：求為判決
１、訴願決定、審議審定及原處分均撤銷。
２、命被告作成給付原告所請勞工保險殘廢給付四四○日計新台幣三十五萬二千元之
    處分。
二、陳述：
１、原告因罹患巴金森氏症多年，於九十年十二月二十六日退職退保前，身體已遺存
    障害，符合勞工保險殘廢給付標準表之規定，並經長庚醫院審定永久不能復原，
    符合勞工保險條例第五十三條第一項得請領殘廢補助費之規定。另按同條例施行
    細則第七十七條規定，所謂治療終止，係指被保險人罹患之傷病，經治療後，症
    狀固定，再行治療仍不能期待其治療效果之狀態而言，則罹患巴金森氏症者，經
    治療後症狀已固定在某種狀態下，維持性之治療僅屬延續生命之必要醫療。
２、長庚醫院劉祥仁醫師依原告之病歷事實，於九十一年九月十二日重新開具之勞工
    保險殘廢診斷書，係一項新證據，並無同一事故不再理原則之適用，上開診斷書
    清楚記載被保險人自八十三年十一月二十二日開始門診治療，經治療六年後症狀
    固定，再行治療仍不能期待治療之效果，終身僅能從事輕便工作，且其治療終止
    診斷殘廢日期亦記載為八十九年十二月六日，可見原告之殘廢症狀係於退職退保
    前即已存在之事實，亦有長庚醫院九十一年九月十二日及九十二年四月二十四日
    分別出具之勞工保險殘廢診斷書可參。是原告聲請傳喚長庚醫院腦神經內科醫師
    劉祥仁，其係原告多年就診之主治醫師，並有詳細病歷可提供更清楚之事實，自
    可釐清其認定原告殘廢之日期。
３、倘原告之病情與事實不符，診斷醫師應當拒絕，並無被告所稱醫師係應當事人或
    家屬要求填寫審定成殘日期情事，且原告所患巴金森氏症既屬逐漸殘廢之病症，
    亦係被告所稱較難判斷審定成殘日期，則應以原告所提診斷書出具日期為九十二
    年四月二十四日之醫師專業診斷為準。被告送請特約專科醫師審查時，並未要求
    原告為門診診察，如何認定原告所患係屬保險效力終止後之事故？被告未對一般
    民眾、被保險人宣導巴金森氏症等係屬殘廢之事故範圍，一般被保險人並不知情
    ，故原告所患巴金森氏症係屬保險效力終止前發生之事故，原告有權在保險效力
    終止後向被告申請殘廢給付。
４、按勞工保險條例第一條規定：「為保障勞工生活，促進社會安全，制定本條例；
    本條例未規定者，適用其他有關法律。」被告應適用保險法之規定，則依保險法
    第五十四條第二項規定：「保險契約之解釋，應探求契約當事人之真意，不得拘
    泥於所用之文字；如有疑義時，以作有利於被保險人之解釋為原則。」被告未向
    出具殘廢診斷書之醫療機構（醫師）查明審定成殘之事實，復未請被保險人另行
    複檢，僅依不具法定診斷權責之特約醫師審查之意見，其所為處分顯屬可議且逾
    越權限，亦有鈞院八十九年度訴字第九三九號判決意旨可資參照。
乙、被告方面：
一、聲明：求為判決駁回原告之訴，訴訟費用由原告負擔。
二、陳述：
１、按「被保險人或其受益人，於保險效力開始後，停止前發生保險事故者，得依本
    條例規定，請領保險給付。」、「被保險人在保險有效期間所發生之傷病事故，
    於保險效力停止後，必須連續請領傷病給付或住院診療給付者，一年內仍可享有
    該項保險給付之權利，．．。被保險人依前項規定連續請領保險給付期間內，因
    同一傷病及其引起之疾病致殘廢或死亡者，仍得請領殘廢給付或死亡給付。其非
    因病癒而經保險人自設或特約醫院同意出院後，在保險效力停止之日起一年內，
    因同一傷病及其引起之疾病致殘廢或死亡者亦同。」、「被保險人因普通傷害或
    罹患普通疾病，經治療終止後，如身體遺存障害，適合殘廢給付標準表規定之項
    目，並經保險人自設或特約醫院診斷為永久殘廢者，得按其平均月投保薪資，依
    同表規定之殘廢等級及給付標準，一次請領殘廢補助費．．。被保險人領取普通
    傷病給付期滿，或其所患普通傷病經治療一年以上尚未痊癒，如身體遺存障害，
    適合殘廢給付標準表規定之項目，並經保險人自設或特約醫院診斷為永不能復原
    者，得比照前項規定辦理。」、「被保險人已領取老年給付者，不得再行參加勞
    工保險。」勞工保險條例第十九條第一項、第二十條、第五十三條及第五十八條
    第二項分別定有明文。次按「勞工保險條例第二十七條（現行條文為第二十條）
    所稱『脫離保險』（現修正為『保險效力停止』）一詞，係指被保險人因暫時喪
    失投保條件俟投保條件恢復仍可繼續參加保險者而言，而被保險人請領老年給付
    ．．同時辦理退保者，保險已告終止，自不得再申領傷害給付（現修正為傷病給
    付）。」前勞工行政中央主管機關內政部六十五年十月十五日台內社字第七○四
    一八九號函釋在案。
２、原告因罹患巴金森氏症，於九十一年五月十日向被告申請殘廢給付，據長庚醫院
    九十一年四月二十五日出具之勞工保險殘廢診斷書之記載，原告於是日審定成殘
    ，而經被告審查，以原告於九十年十二月二十六日退職退保，並領取十二個月老
    年給付在案，其於請領老年給付後審定成殘，係屬保險效力終止後發生之事故，
    乃以九十一年五月二十三日保給殘字第○九一六○二五三五二○號函否准所請。
    投保單位不服，向監理會申請審議，經該會九十一年八月十二日（91）保監審字
    第二○五○號審議駁回在案。嗣原告以同一疾病，檢具長庚醫院九十一年九月十
    二日出具之勞工保險殘廢診斷書，再次向被告申請殘廢給付，該診斷書記載「治
    療終止診斷殘廢日期」為九十年四月二十五日，「治療一年以上診斷為永久不能
    復原日期」為九十一年九月十二日。經被告向長庚醫院函詢原告所患究何時症狀
    固定可審定殘廢，並調取其病歷資料，參照長庚醫院診療摘錄表記載略以：「兩
    項疾病（巴金森氏症及糖尿病）皆為慢性病，故殘廢確定之時點不像一般腦中風
    明確，非突然殘廢而是逐漸殘廢，．．。殘廢日期請貴局專家裁定。」被告遂將
    上開資料送請特約醫師審查，其審查意見認原告九十一年九月十二日後可審定殘
    廢，而以九十一年十二月五日保給殘字第○九一六○七九九九三○號函原告所請
    殘廢給付不予給付，並經審議審定及訴願決定維持在案。
３、原告稱其罹患巴金森氏症多年，經治療六年後症狀固定，治療終止診斷殘廢日期
    為八十九年十二月六日，係於退職退保前即已存在殘廢之事實云云。按巴金森氏
    症係屬逐漸殘廢之病症，較難判斷審定成殘日期，原告以同一疾病再次向被告申
    請殘廢給付，參照長庚醫院九十一年九月十二日出具之勞工保險殘廢診斷書，其
    雖將審定殘廢日期更改於退職退保日之前，即由原來之九十一年四月二十五日更
    改為九十年四月二十五日，然原告於審定殘廢後仍有持續治療之事實，並未治療
    終止，且該殘廢診斷書上「治療一年以上診斷為永久不能復原日期」欄，亦記載
    九十一年九月十二日，而有些醫師係應當事人或家屬要求填寫審定成殘日期，是
    被告為確定原告究於何時審定殘廢，乃向長庚醫院調取原告病歷資料並送請專科
    醫師審查，認原告於九十一年九月十二日後可審定殘廢。又相關事證被告既已向
    原告就醫之長庚醫院函詢，該院復函內容亦係劉祥仁醫師所作，應無再行傳喚其
    到庭作證之必要。從而，原告於九十年十二月二十六日退職退保，保險效力於是
    日終止，其既於九十一年九月十二日後始可審定殘廢，即屬保險效力終止後之事
    故，依勞工保險條例第十九條第一項規定，自不得請領保險給付，故被告所為處
    分並無不合。
４、再者，本案亦無勞工保險條例第二十條規定之適用，蓋該條規定係指被保險人因
    離職等原因保險效力暫時停止之情形，不適用於因領取老年給付而保險效力永久
    終止之情形，此有內政部六十五年十月十五日台內社字第七○四一八九號函釋、
    鈞院九十年度訴字第一○八二號、九十年度訴字第五四五一號、九十一年度訴字
    第八三號、最高行政法院八十九年度判字第三三七一號及九十年度判字第二○六
    七號判決意旨可資參照，併予敘明。
  理  由
一、被告代表人原為廖碧英，九十三年五月二十日變更為蔡吉安，嗣於同年六月十六
    日變更為丙○，茲由渠等具狀聲明承受訴訟，核無不合，應予准許。
二、按「被保險人或其受益人，於保險效力開始後，停止前發生保險事故者，得依本
    條例規定，請領保險給付。」、「被保險人在保險有效期間所發生之傷病事故，
    於保險效力停止後，必須連續請領傷病給付或住院診療給付者，一年內仍可享有
    該項保險給付之權利，．．。被保險人依前項規定連續請領保險給付期間內，因
    同一傷病及其引起之疾病致殘廢或死亡者，仍得請領殘廢給付或死亡給付。其非
    因病癒而經保險人自設或特約醫院同意出院後，在保險效力停止之日起一年內，
    因同一傷病及其引起之疾病致殘廢或死亡者亦同。」、「被保險人因普通傷害或
    罹患普通疾病，經治療終止後，如身體遺存障害，適合殘廢給付標準表規定之項
    目，並經保險人自設或特約醫院診斷為永久殘廢者，得按其平均月投保薪資，依
    同表規定之殘廢等級及給付標準，一次請領殘廢補助費．．。被保險人領取普通
    傷病給付期滿，或其所患普通傷病經治療一年以上尚未痊癒，如身體遺存障害，
    適合殘廢給付標準表規定之項目，並經保險人自設或特約醫院診斷為永不能復原
    者，得比照前項規定辦理。」、「被保險人因職業傷害或罹患職業病，經治療終
    止後，如身體遺存障害適合殘廢給付標準表規定之項目，並經保險人自設或特約
    醫院診斷為永久殘廢者，依同表規定之殘廢等級及給付標準，增給百分之五十，
    一次請領殘廢補償費。被保險人領取職業傷病給付期滿，尚未痊癒，如身體遺存
    障害，適合殘廢給付標準表規定之項目，並經保險人自設或特約醫院診斷為永不
    能復原者，得比照前項規定辦理。」、「被保險人已領取老年給付者，不得再行
    參加勞工保險。」勞工保險條例第十九條第一項、第二十條、第五十三條、第五
    十四條及第五十八條第二項分別定有明文。次按「本條例第五十三條第一項及第
    五十四條第一項所稱治療終止，指被保險人罹患之傷病，經治療後，症狀固定，
    再行治療仍不能期待其治療效果之狀態。」、「依本條例第五十三條及第五十四
    條規定，請領殘廢給付者，以全民健康保險特約醫院或診所診斷為永久殘廢或永
    不能復原之當日為本條例第三十條所定得請領之日。」同條例施行細則第七十七
    條、第七十八條亦有明文。
三、本件原告係由傑能企業有限公司申報參加勞工保險之被保險人，前於九十年十二
    月二十六日退職退保，並領取十二個月老年給付在案。嗣原告以其罹患巴金森氏
    症，於九十一年五月十日檢具長庚醫院同年四月二十五日出具之勞工保險殘廢診
    斷書，向被告申請普通疾病殘廢給付，經被告以被保險人所患於九十一年四月二
    十五日審定成殘時保險效力業已終止，不符勞工保險條例第十九條第一項規定，
    乃以九十一年五月二十三日保給殘字第○九一六○二五三五二○號函否准所請。
    其後，原告復以同一事故，再於九十一年九月十五日檢具長庚醫院同年月十二日
    出具之勞工保險殘廢診斷書，向被告申請殘廢給付，案經被告審查結果，以該醫
    院九十一年九月十二日重新出具之殘廢診斷書雖將審定殘廢日期更改於退職退保
    日之前，惟原告審定殘廢後仍有持續治療之事實，不符勞工保險條例第五十三條
    及第五十四條治療終止之規定，該醫院醫師更改之日期顯不足採，乃以九十一年
    十二月五日保給殘字第○九一六○七九九九三○號函否准所請。原告不服，申請
    審議、提起訴願，遞遭決定駁回之事實，有勞工保險給付申請書、勞工保險殘廢
    診斷書、勞保老年給付詳細資料查詢表、被告九十一年五月二十三日保給殘字第
    ○九一六○二五三五二○號函、處分書、審定書及訴願決定書等附卷可稽，自堪
    信為真實。
四、原告主張其罹患巴金森氏症多年，經治療後症狀已固定在某種狀態下，維持性之
    治療僅屬延續生命之必要醫療，其殘廢症狀係於退職退保前即已存在之事實，有
    長庚醫院九十一年九月十二日及九十二年四月二十四日分別出具之勞工保險殘廢
    診斷書可參，故請求傳喚長庚醫院腦神經內科醫師劉祥仁，以釐清原告殘廢日期
    ，又被告送請特約專科醫師審查時，並未要求原告為門診診察，如何認定原告所
    患係屬保險效力終止後之事故，依勞工保險條例第一條及保險法第五十四條第二
    項規定，被告未向出具殘廢診斷書之醫療機構（醫師）查明審定成殘之事實，復
    未請被保險人另行複檢，僅依不具法定診斷權責之特約醫師審查之意見，其所為
    處分顯屬可議且逾越權限，有鈞院八十九年度訴字第九三九號判決意旨可資參照
    （詳如事實欄所載）云云。惟查：
１、本件原告已於九十年十二月二十六日退職退保，並領取十二個月老年給付在案，
    有勞保老年給付詳細資料查詢表附原處分卷為憑，且為原告所是認，參照前勞工
    行政中央主管機關內政部六十五年十月十五日台內社字第七○四一八九號函釋：
    「勞工保險條例第二十七條（現行條文為第二十條）所稱『脫離保險』（現修正
    為『保險效力停止』）一詞，係指被保險人因暫時喪失投保條件俟投保條件恢復
    仍可繼續參加保險者而言，而被保險人請領老年給付．．同時辦理退保者，保險
    已告終止，自不得再申領傷害給付（現修正為傷病給付）。」意旨，原告之保險
    效力於領取老年給付後即為「終止」，亦即其勞工保險之權利義務關係業已消滅
    ，非屬勞工保險條例第二十條所指「保險效力停止」及「被保險人連續請領傷病
    給付或住院診療給付期間內，因同一傷病及其引起之疾病致殘廢」之情形，當然
    不得再依勞工保險條例第二十條規定申請殘廢給付。
２、原告因罹患巴金森氏症，前後提出長庚醫院九十一年四月二十五日（第一次向被
    告提出殘廢給付申請時）、九十一年九月十二日（第二次向被告提出殘廢給付申
    請時）、九十二年四月二十四日（提起本件訴訟時）出具之勞工保險殘廢診斷書
    ，主張其於退職退保前，身體已遺存障害，符合勞工保險殘廢給付標準表之規定
    云云。然查，上開三份同由長庚醫院劉祥仁醫師出具之勞工保險殘廢診斷書，係
    分別記載「治療終止診斷殘廢日期（症狀固定）：九十一年四月二十五日」、「
    治療終止診斷殘廢日期（症狀固定）：九十年四月二十五日；治療一年以上診斷
    為永久不能復原（即症狀尚未痊癒）日期：九十一年九月十二日」、「治療終止
    診斷殘廢日期（症狀固定）：八十九年十二月六日」等語，其審定成殘日期均不
    一致。案經被告向長庚醫院函詢原告所患究何時症狀固定可審定殘廢，並調取其
    病歷資料，依長庚醫院林口分院九十一年十月二十三日（91）長庚醫北字第四七
    ○九號函送原告在該院之診療資料摘錄表及病歷影本，記載略以：「左述（巴金
    森氏症、糖尿病）兩項疾病皆為慢性病，故殘廢確定之時點不像一般腦中風明確
    ，非突然殘廢而是逐漸殘廢，．．殘廢日期請貴局專家裁定。」等語（由劉祥仁
    醫師簽章）。被告遂將上開資料送請專科醫師審查，審查意見明載：「九十一年
    九月十二日後即可審定（殘廢）」等語，有該審查意見附卷可憑。則被告以原告
    審定成殘日期係在保險效力有效期間之外，乃否准原告殘廢給付之申請，於法洵
    屬有據。又本件既經被告函詢長庚醫院劉祥仁醫師意見（原告訴稱被告未向出具
    殘廢診斷書之醫療機構醫師查明審定成殘之事實，尚有誤會），復經劉祥仁醫師
    表示：「殘廢日期請貴局專家裁定」等語，則原告聲請本院再行傳喚劉祥仁醫師
    以釐清原告殘廢日期乙節，本院認為無此必要。
３、按勞工保險條例第五十三條第一項及第五十四條第一項所稱治療終止，係指被保
    險人罹患之傷病，經治療後，症狀固定，再行治療仍不能期待其治療效果之狀態
    而言（勞工保險條例施行細則第七十七條規定參照），此項對於法律要件之定義
    ，係主管機關基於職權對於殘廢給付之精神所為之解釋性規定，蓋基於殘廢給付
    之立法意旨，在於為維護殘廢勞工之福利所由設，必也經治療終止後，其症狀已
    固定，再行治療亦無法期待其治療效果不致成殘之狀態，始符合殘廢給付之要件
    ，否則罹患任何疾病，即認定殘廢，殊有混淆殘廢與重病之分際，且殘廢給付之
    立法意旨將形同虛設。本件原告在保險期間所罹患之疾病為巴金森氏症，而患有
    此疾病之病人，依一般社會通念，即使透過醫學治療之手段，其身體功能也無法
    回復到病發前之原始狀態，然透過復健之手段，對身體活動功能之破壞程度，仍
    有加以改善之可能性，因此其仍有繼續治療之可能及必要，並非一旦病發，症狀
    即自始固定，而不能期待繼續治療（包括復健）之效果。況被告在決定殘障之等
    級時，須依殘廢給付標準表之規定為之，若症狀尚未固定，亦無法評估其等級。
    查本件原告審定成殘日期為九十一年九月十二日，已如前述，顯見其於辦理勞工
    保險退保而請領老年給付時（九十年十二月二十六日），所患症狀屬尚未固定，
    亦即，其殘廢給付保險事故尚未發生，是其自不得就退保後所生之「保險事故」
    再向被告請求殘廢給付，從而，被告否准原告所請，於法自無不合。
４、原告主張被告審核作業時，參據專業醫師審查意見，該專業醫師無法定權利云云
    。惟按「本局得視業務需要聘用兼任醫師十二人至二十人」勞工保險局組織條例
    第十一條第二項前段定有明文；另「保險人為審核保險給付或勞工保險監理委員
    會為審議保險爭議事項，必要時得向投保單位、特約醫療醫院、所或其他有關機
    關調查被保險人與保險有關之文件。」、「保險人於審核殘廢給付認為有複檢必
    要時，得另行指定醫院或醫師複檢。」為勞工保險條例第二十八條及第五十六條
    所規定；又按「勞工保險監理委員會為審議爭議案件或保險人為核定保險給付認
    為必要時，得向被保險人、受益人、投保單位、各該醫院、診所或經領有執業執
    照之醫師、助產士要求提出報告，或派員調閱各該醫院、診所及投保單位之病歷
    、薪資帳冊、檢查化驗紀錄或Ｘ光片，被保險人、受益人、投保單位、各該醫院
    、診所及領有執業執照之醫師或助產士均不得拒絕。」同條例施行細則第六十一
    條亦有明文。可知法令明文規定保險人（即被告）為審核保險給付，得調查有關
    之文件，得另行指定醫院或醫師複檢，並得通知出具診斷書之醫院診所檢送必要
    之有關診療病歷或Ｘ光片等，而被告為審核被保險人是否符合給付標準表之殘廢
    等級，自得依職權送請其聘用之專業醫師表示審查意見，以為其審核之參據，此
    項專業醫師審查意見之審核，要屬被告之法定職權，原告此項主張，顯有誤解。
    易言之，被保險人申請保險給付時，所檢據特約醫院出具之診斷證明書，僅係其
    申領保險給付之必備要件；惟被告審核是否符合給付標準時，要非僅以該診斷證
    明書為唯一參據，此觀上開法條規定自明。
５、按「行政機關應依職權調查證據，不受當事人主張之拘束，對當事人有利及不利
    事項一律注意。」「行政機關得選定適當之人為鑑定。」行政程序法第三十六條
    及第四十一條第一項分別定有明文。查被告係勞工保險之保險人，於當事人向其
    提出勞工保險各項給付申請時，被告須開始行政程序，並有上揭依職權調查證據
    之義務，且於遇有醫理上之諸疑義時，得以具有專業知識之第三人即專科醫師，
    於行政程序中陳述關於特別法規或經驗定則之意見，而以其陳述，為證據之用。
    是被告於行政程序中將有待進一步調查之案件，請其特約專科醫師陳述醫學上之
    意見，以為證據，於法尚無不合。況被告係依據原告歷次所提殘廢診斷書、長庚
    醫院林口分院九十一年十月二十三日（91）長庚醫北字第四七○九號函送原告在
    該院之診療資料摘錄表及病歷影本，並參酌特約專科醫師之專業意見，經綜合審
    查後而為終局之核定，原告稱被告概以特約專科醫師審查意見駁回其申請云云，
    不無誤會，核本件亦無原告所指違反勞工保險條例第一條及保險法第五十四條第
    二項之違法濫權情事。
６、按勞工保險條例第五十六條規定，保險人於審核保險給付認為有複檢必要時，得
    另行指定醫院或醫師複檢，是如所送資料已足以據為核定之基礎，即尚無複檢之
    必要。又勞工保險條例第五十六條所規定「必要時」之要件性質上為不確定法律
    概念，被告就個案是否有複檢之必要，仍應依個案認定之，非謂被告之認定，與
    原告之認定不同，或與診斷證明書所載不符，則均須一律送複檢。經查原告殘廢
    情形之判斷，既經被告依其歷次所送殘廢診斷書、原告在長庚醫院之診療資料摘
    錄表及病歷及特約專科醫師之專業意見，依相關審定原則予以核定，則原告徒以
    其認定與被告不同，即請求就其殘廢情形之判斷進行複檢，經核並無必要。
７、另原告所舉本院八十九年度訴字第九三九號判決，並非判例，且與本案案情各殊
    ，自難援為有利於原告之認定。
五、綜上所述，原告起訴論旨，均無可採。被告核定不予原告殘廢給付，認事用法，
    並無違誤。審議審定及訴願決定遞予維持，俱無不合。原告仍執前詞，訴請撤銷
    ，併請判命被告作成給付原告所請勞工保險殘廢給付四四○日計新台幣三十五萬
    二千元之處分，均為無理由，應予駁回。
據上論結，本件原告之訴為無理由，爰依行政訴訟法第九十八條第三項前段，判決如
主文。
中　　華　　民　　國　　九十三　　　年　　　七　  　月　  　 十五 　　　日
                              臺 北 高 等 行 政 法 院  第 六 庭
                                          審 判 長 法  官　林樹埔
          　　　　　　　　　　　　　　　　　　　　 法　官　許瑞助
          　　　　　　　　　　　　　　　　　　　　 法　官　曹瑞卿
右為正本係照原本作成。
如不服本判決，應於送達後二十日內，向本院提出上訴狀並表明上訴理由，如於本判
決宣示後送達前提起上訴者，應於判決送達後二十日內補提上訴理由書（須按他造人
數附繕本）。
中　　華　　民　　國　　九十三　　　年　　　七　  　月　  　 十五 　　　日
              　　　　　　　　 　　　　     　     書記官  方偉皓
